臺灣彰化地方法院刑事判決
                                      109年度重訴字第9號
公  訴  人  臺灣彰化地方檢察署檢察官
被      告  張家揚



選任辯護人  林健群律師（法扶律師）
上列被告因違反槍砲彈藥刀械管制條例案件，經檢察官提起公訴
（109年度偵字第2424號），本院判決如下：
    主    文
甲○○犯非法持有可發射子彈具殺傷力之槍枝罪，累犯，處有期徒
刑肆年，併科罰金新臺幣拾萬元，罰金如易服勞役，以新臺幣壹
仟元折算壹日。扣案如附表一所示之物，均沒收。
    犯罪事實
一、甲○○明知可發射子彈具殺傷力之槍枝及彈藥主要組成零件，
    均屬槍砲彈藥刀械管制條例所管制之違禁物品，非經中央主
    管機關許可，不得持有，竟基於非法持有可發射子彈具殺傷
    力之槍枝、彈藥主要組成零件之犯意，於民國108年12月間
    某不詳時點，透過不詳途徑，購入如附表一編號1所示之槍
    枝，並取得賣家所贈送屬彈藥主要組成零件之如附表一編號
    2、3所示之黑火藥後，非法持有之。嗣於109年2月24日17時
    55分許，臺北憲兵隊對甲○○之住處即彰化縣○○鄉○○路000巷0
    0弄00號執行搜索，當場扣得如附表一、二所示之物。
二、案經彰化憲兵隊、臺北憲兵隊移送臺灣彰化地方檢察署檢察
     官偵查起訴。
    理    由
壹、證據能力：
一、本判決下列所引用被告甲○○以外之人於審判外之陳述，檢察
    官、被告及辯護人於本院準備程序均同意有證據能力（見本
    院卷第342頁），且本院審酌上開證據資料作成時之情況，
    尚無違法不當及證明力明顯過低之瑕疵，而認為以之作為證
    據應屬適當，依刑事訴訟法第159條之5第1項規定，均有證
    據能力。其餘認定本案犯罪事實之非供述證據，查無違反法
    定程序取得之情，依刑事訴訟法第158條之4規定反面解釋，
    亦具證據能力。被告之辯護人雖爭執證人即檢舉人A1（真實
    姓名年籍詳卷）於警詢時證述之證據能力，惟以下判決未引
    用該部分證述，自無庸判斷其證據能力之有無，併此敘明。
二、法院或檢察官得囑託醫院、學校或其他相當之機關、團體為
    鑑定，或審查他人之鑑定，並準用第203條至第206條之1之
    規定（不包括第202條囑託個人鑑定時應命鑑定人於鑑定前
    具結之規定），而鑑定之經過及其結果，應命鑑定人以言詞
    或書面報告，刑事訴訟法第208條第1項前段及第206條第1項
    分別定有明文。另現行刑事訴訟法關於鑑定之規定，除選任
    自然人充當鑑定人外，另設有囑託機關鑑定制度。依刑事訴
    訟法第198條、第208條之規定，不論鑑定人或鑑定機關、團
    體，固均應由法院、審判長、受命法官或檢察官視具體個案
    之需要而為選任、囑託，並依同法第206條之規定，提出言
    詞或書面報告，始符合同法第159條第1項所定得作為證據之
    「法律有規定」之情形，否則所為之鑑定，仍屬傳聞證據。
    然於司法警察機關調查中之案件，為因應實務上，或因量大
    、或有急迫之現實需求，併例行性當然有鑑定之必要者，例
    如槍、彈有無殺傷力等鑑定，基於檢察一體原則，得由該管
    檢察長對於轄區內之案件，以事前概括選任鑑定人或囑託鑑
    定機關、團體之方式，俾便轄區內之司法警察官、司法警察
    對於調查中之此類案件，得即時送請先前已選任之鑑定人或
    囑託之鑑定機關、團體實施鑑定，以求時效（見法務部92年
    9月1日法檢字第0000000000號函參照，刊載於法務部公報第
    312期）。此種由檢察機關概括選任鑑定人或概括囑託鑑定
    機關、團體，再轉知司法警察官、司法警察於調查犯罪時參
    考辦理之作為，法無明文禁止，係為因應現行刑事訴訟法增
    訂傳聞法則及其例外規定之實務運作而為。此種由司法警察
    官、司法警察依檢察官所概括選任之鑑定人或囑託鑑定機關
    、團體所為之鑑定結果，與檢察官選任或囑託為鑑定者，性
    質上並無差異，同具有證據能力。查卷附內政部警政署刑事
    警察局出具之鑑定書等，依據刑事訴訟法第159條之立法理
    由及同法第206條規定，均係由專業機關人員本於其專業知
    識及儀器所作成，自具有證據能力。
貳、實體部分：
一、訊據被告固坦承如附表一、二所示之扣案物均係在其家中扣
    得，並坦承有未經許可持有彈藥主要組成零件部分之犯行，
    惟矢口否認有何非法持有可發射子彈具有殺傷力槍枝之犯行
    ，並辯稱：搜索當時JP-915、JP-935手槍之槍身、槍管係分
    開藏放，JP-935槍身內有阻鐵、無撞針，無殺傷力，而有貫
    通、有撞針的JP-915之槍身係伊朋友所有。貫通的槍管實為
    JP-935槍身之槍管，鑑定單位將JP-935槍身搭配的圓弧形、
    已貫通之槍管裝上JP-915槍身，然JP-915槍身搭配之槍管為
    方形，從形式外觀會認為JP-915槍枝可擊發而有殺傷力，然
    實際上因該槍管並非該槍身所有，應無法擊發，鑑定單位應
    實際試射始能確定有殺傷力云云。被告之辯護人並以：扣案
    之槍身及槍管均係分開藏放，被告至多僅成立持有槍枝主要
    組成零件等語。經查：
（一）被告所坦承之事實，業據被告於警詢、偵訊、本院準備程
      序及審理中均坦承不諱（見偵卷第39至42、119至122、16
      3至165、219至221頁，本院卷第342、537、538頁），並
      有本院搜索票、臺北憲兵隊搜索扣押筆錄及扣押物品(清
      冊)目錄表、扣押物品照片、搜索過程之光碟及勘驗筆錄
      等件附卷可稽(見偵卷第13至29、45至56、203至211頁)，
      且有如附表一所示之物扣案可憑。
（二）上揭查獲時地所扣得如附表一編號1所示之槍枝，經內政部警政署刑事警察局以檢視法、性能檢驗法進行鑑定後認：「…(二）送鑑手槍1枝(槍枝管制編號0000000000），認係改造手槍，由仿半自動手槍製造之槍枝，車通金屬槍管內阻鐵而成，擊發功能正常，可供擊發適用子彈使用，認具殺傷力。」此有內政部警政署刑事警察局109年4月13日刑鑑字第0000000000號鑑定書1份存卷可按（見偵卷第223至228頁）。又如附表一編號2、3所示之黑火藥，經送鑑定後，認：「一、編號5（按即附表一編號2）：經檢視為灰色顆粒、灰黑色顆粒及黑色圓球。（一）淨重0.42公克，取0.17公克鑑定用罄，餘0.25公克。（二）檢出硝化纖維(Nitrocellulose)、硝化甘油(Nitroglycerin)、Centralite II、Diphenylamine、Dibutyl phthalate、TNT、2,4-DNT、2,6-DNT等成分，認係雙基發射火藥。二、編號5-1（按即附表一編號3）：經檢視為灰色顆粒及灰黑色顆粒。(一)淨重0.28公克，取0.10公克鑑定用罄，餘0.18公克。(二)檢出硝化纖維(Nitrocellulose)、硝化甘油(Nitroglycerin)、Diphenylamine、Dibutyl phthalate、2-Nitro-N-Phenylbenzenamine、4-Nitro-N-phenylbenzenamine等成分，認係雙基發射火藥。」、「證物編號5（按即附表一編號2）：認係雙基發射火藥，屬公告之彈藥主要組成零件。(二）證物編號5-1（按即附表一編號3）：認係雙基發射火藥，屬公告之彈藥主要組成零件。」有內政部警政署刑事警察局鑑定書110年12月22日刑鑑字第0000000000號鑑定書、憲兵指揮部臺北憲兵隊111年2月17日憲隊臺北字第0000000000號函、內政部111年1月26日內授警字第0000000000號函各1份在卷可參（見本院卷第481、475至476、483至484頁）。足證扣案之上開槍枝及黑火藥1罐、黑火藥1包分別為具有殺傷力之改造手槍及彈藥主要組成零件。
（三）被告雖以前詞置辯。然按槍枝或其他可發射金屬或子彈具
      有殺傷力之各式槍砲，通常均由各主要零件組合而成，且
      為便於保養維護及使用，其組成零件均可方便拆解、組合
      ，且甚至於不必用任何工具，即可迅速為拆解及組合。如
      槍枝缺少主要組成零件，固因其結構不完整，而無法發射
      金屬或子彈，然觀察槍枝或其他可發射子彈之槍砲，是否
      具有殺傷力，應整體為之。如查獲之槍枝其組成零件雖屬
      分解狀態，不論係有意之拆解或無意之分解而自動脫落，
      然就其整體觀察，如予組合，即可發射而具殺傷力，即不
      能以其於查獲時為分解之狀態，而謂其不具殺傷力，認非
      屬槍砲彈藥刀械管制條例所規定之槍枝或可發射子彈之槍
      砲。必也以查獲之槍砲及零件，不能組合完成，而不具有
      發射金屬或子彈之功能，始得謂其不具殺傷力。否則持有
      槍枝者，如於持有中將槍枝分解，即可規避持有槍枝之罪
      名，自失槍砲彈藥刀械管制條例第1條所定管制槍砲，維
      護社會秩序，保障人民生命財產安全，特制定本條例之立
      法本意，致不法者有機可乘（最高法院108年度台上字第1
      928號判決意旨參照）。揆諸上開意旨，是本件如附表一
      編號1所示之槍枝經組合後既具殺傷力，被告自屬持有可
      發射子彈具殺傷力之槍枝，被告及其辯護人所辯，自非可
      採。
（四）槍枝殺傷力之鑑定，並非以試射為必要，此為本院於司法
      審判職務所知悉（最高法院109年度台上字第1565號判決
      意旨可資參照）。且經本院函詢内政部警政署刑事警察局
      ：「被告辯稱：該JP-915手槍（下稱915手槍）適用之槍
      管應為『方形』，係因貴局誤將鑑定結果一（一）槍枝管制
      編號0000000000號（即JP-935，下稱935手槍，鑑定結果
      不具殺傷力）手槍適用之『圓形』已貫通槍管裝在915手槍
      上，始認具殺傷力，然實際上該誤裝935槍管之915手槍應
      無法擊發子彈，因貴局僅以檢視法、性能檢驗法鑑定，未
      實際擊發測試，始未查知等語。是欲詢問貴局：（一）以
      檢視法、性能檢驗法鑑定為具有殺傷力之手槍，是否有可
      能有被告所辯實際上無法擊發而不具殺傷力之情形？（二
      ）本件送鑑之915手槍是否得確定得擊發子彈而具殺傷力
      ？」該局函覆以：「二、經查槍枝管制編號0000000000號
      槍枝，於送鑑時，槍管即已組裝於槍身上，本局依送鑑時
      之樣態進行鑑定，並未有更換槍管之情事。三、前揭槍枝
      經本局以『檢視法』檢視槍枝之外觀、材質、結構，復以『
      性能檢驗法』檢驗槍枝扳機、擊錘及撞針等機構之機械運
      作，其槍管組裝於槍身上，並可正常運作，經壓扣扳機可
      釋放擊（撞）針並擊發具底火之測試用彈殼，可供擊發適
      用子彈使用，認具殺傷力。」有內政部警政署刑事警察局
      110年7月14日刑鑑字第0000000000號鑑定書1份附卷可查
      （見本院卷第387頁）。亦即，該局除以檢視法、性能檢
      驗法判斷外，並有使用測試用彈殼，確認上開槍枝經壓扣
      扳機可釋放擊（撞）針並擊發具底火之測試用彈殼，而認
      具有殺傷力，被告一再辯稱附表一編號1之槍枝因槍管錯
      置，實際上無法擊發，應不具殺傷力云云，洵非可採。又
      被告於偵訊時供稱：如扣案槍枝鑑定出來有殺傷力的話，
      涉犯違反槍砲彈藥刀械管制條例罪嫌，願意認罪等語（見
      偵卷第121頁），卻於本院準備程序及審理時，始以前詞
      置辯，顯為卸責之詞，附此敘明。
（五）綜上，本件事證明確，被告之犯行洵堪認定，均應依法論
      科。
二、論罪科刑：
（一）行為後法律有變更者，適用行為時之法律，但行為後之法
      律有利於行為人者，適用最有利於行為人之法律，刑法第
      2條第1項定有明文。經查，被告行為後，槍砲彈藥刀械管
      制條例第4條、第7條至第8條業經修正，並由總統於109年
      6月10日公布，於109年6月12日生效施行。修正前槍砲彈
      藥刀械管制條例第4條第1項第1款係規定：「本條例所稱
      槍砲：指火砲、肩射武器、機關槍、衝鋒槍、卡柄槍、自
      動步槍、普通步槍、馬槍、手槍、鋼筆槍、瓦斯槍、麻醉
      槍、獵槍、空氣槍、魚槍及其他可發射金屬或子彈具有殺
      傷力之各式槍砲。」修正後槍砲彈藥刀械管制條例第4條
      第1項第1款則規定：「本條例所稱槍砲：指制式或非制式
      之火砲、肩射武器、機關槍、衝鋒槍、卡柄槍、自動步槍
      、普通步槍、馬槍、手槍、鋼筆槍、瓦斯槍、麻醉槍、獵
      槍、空氣槍、魚槍及其他可發射金屬或子彈具有殺傷力之
      各式槍砲。」修正前槍砲彈藥刀械管制條例第7條第1項、
      第4項原規定：「(第1項)未經許可，製造、販賣或運輸火
      砲、肩射武器、機關槍、衝鋒槍、卡柄槍、自動步槍、普
      通步槍、馬槍、手槍或各類砲彈、炸彈、爆裂物者，處無
      期徒刑或7年以上有期徒刑，併科新臺幣3千萬元以下罰金
      。(第4項)未經許可，持有、寄藏或意圖販賣而陳列第1項
      所列槍砲、彈藥者，處5年以上有期徒刑，併科新臺幣1千
      萬元以下罰金。」修正後槍砲彈藥刀械管制條例第7條第1
      項、第4項則規定：「(第1項)未經許可，製造、販賣或運
      輸制式或非制式火砲、肩射武器、機關槍、衝鋒槍、卡柄
      槍、自動步槍、普通步槍、馬槍、手槍或各類砲彈、炸彈
      、爆裂物者，處無期徒刑或7年以上有期徒刑，併科新臺
      幣3千萬元以下罰金。(第4項)未經許可，持有、寄藏或意
      圖販賣而陳列第1項所列槍砲、彈藥者，處5年以上有期徒
      刑，併科新臺幣1千萬元以下罰金。」修正前槍砲彈藥刀
      械管制條例第8條第1項、第4項原規定：「(第1項)未經許
      可，製造、販賣或運輸鋼筆槍、瓦斯槍、麻醉槍、獵槍、
      空氣槍或第4條第1項第1款所定其他可發射金屬或子彈具
      有殺傷力之各式槍砲者，處無期徒刑或5年以上有期徒刑
      ，併科新臺幣1千萬元以下罰金。(第4項)未經許可，持有
      、寄藏或意圖販賣而陳列第1項所列槍枝者，處3年以上10
      年以下有期徒刑，併科新臺幣7百萬元以下罰金。」修正
      後槍砲彈藥刀械管制條例第8條第1項、第4項則規定：「(
      第1項)未經許可，製造、販賣或運輸制式或非制式鋼筆槍
      、瓦斯槍、麻醉槍、獵槍、空氣槍或第4條第1項第1款所
      定其他可發射金屬或子彈具有殺傷力之各式槍砲者，處無
      期徒刑或5年以上有期徒刑，併科新臺幣1千萬元以下罰金
      。(第4項)未經許可，持有、寄藏或意圖販賣而陳列第1項
      所列槍砲者，處3年以上10年以下有期徒刑，併科新臺幣7
      百萬元以下罰金」。
（二）此次修法鑒於現行查獲具殺傷力之違法槍枝，多屬非制式
      槍枝，可遠距離致人死傷，且殺傷力不亞於制式槍枝，對
      人民生命、身體、自由及財產法益之危害，實與制式槍枝
      無異；另因非制式槍枝之取得成本遠低於購買制式槍枝，
      且製造技術門檻不高、網路取得改造資訊容易，導致非制
      式槍枝氾濫情形嚴重，若區分制式與否而分別適用第7條
      或第8條處罰，將使不法分子傾向使用非制式槍砲從事不
      法行為，以規避第7條較重之刑責，無異加深不法分子大
      量使用非制式槍砲之誘因，為有效遏止持非制式槍砲進行
      犯罪情形，非制式槍砲與制式槍砲罪責確有一致之必要，
      爰修正第4條第1項第1款所稱槍砲之定義，在特定類型槍
      砲前增列「制式或非制式」等語，使管制範圍明確及於所
      有制式及非制式槍砲；且配合在第7條第1項、第8條第1項
      增列「制式或非制式」之文字，以調整各條所規範特定類
      型槍砲之範圍，另將第8條第4項原條文「槍枝」，修正為
      「槍砲」，以統一用語。
（三）依據上開說明，於本次修正前，行為人倘非法持有可發射
      子彈具殺傷力之改造槍枝，應適用修正前槍砲彈藥刀械管
      制條例第8條第4項予以論處。於本次修正後，行為人倘非
      法持有可發射子彈具殺傷力之改造槍枝，則應適用修正後
      槍砲彈藥刀械管制條例第7條第4項予以論處。而被告所持
      有之非制式手槍，為可發射子彈具殺傷力之改造手槍，經
      比較新舊法後，修正後應依槍砲彈藥刀械管制條例第7條
      第4項規定處罰，其刑罰較修正前槍砲彈藥刀械管制條例
      第8條第4項規定為重，修正後規定並未有利於被告，故就
      被告持有非制式手槍部分，依刑法第2條第1項前段規定，
      應適用行為時即修正前槍砲彈藥刀械管制條例第8條第4項
      之規定論處。　　
（四）核被告所為，係犯修正前槍砲彈藥刀械管制條例第8條第4
      項未經許可持有可發射子彈具殺傷力之槍枝罪及槍砲彈藥
      刀械管制條例第13條第4項未經許可持有彈藥主要組成零
      件罪。公訴意旨雖認被告係犯（修正前）槍砲彈藥刀械管
      制條例第8條第1項之未經許可製造具有殺傷力槍枝罪嫌等
      語，然本院認被告所犯應僅係同條例第8條第4項之未經許
      可持有具有殺傷力槍枝罪（詳見後述四、不另為無罪諭知
      部分）。
（五）非法持有、寄藏、出借槍砲彈藥刀械等違禁物，所侵害者
      為社會法益，如所持有、寄藏或出借客體之種類相同（如
      同為手槍，或同為子彈者），縱令同種類之客體有數個（
      如數支手槍、數顆子彈），仍為單純一罪，不發生想像競
      合犯之問題；若同時持有、寄藏或出借二不相同種類之客
      體（如同時持有手槍及子彈），則為一行為觸犯數罪名之
      想像競合犯（最高法院107年度台上字第3004號判決意旨
      參照）。從而，被告自108年12月間某不詳時點，透過不
      詳途徑購入，而持有本案改造手槍及彈藥主要組成零件之
      行為，均為繼續犯，應各論以一罪。被告同時持有本案改
      造手槍及彈藥主要組成零件之行為，係以一行為同時觸犯
      二罪名，為想像競合犯，應依刑法第55條前段之規定，從
      一重之非法持有可發射子彈具殺傷力槍枝罪處斷。公訴意
      旨認應分論併罰，容有誤會。
（六）被告前因違反槍砲彈藥刀械管制條例案件，經本院以107
      年度簡字第1619號判決處有期徒刑5月確定，而於108年3
      月20日有期徒刑易科罰金執行完畢等情，有臺灣高等法院
      被告前案紀錄表在卷足憑，其受徒刑之執行完畢，5年以
      內故意再犯本件有期徒刑以上之罪，為累犯。考量被告於
      上開刑罰執行完畢後，未能記取教訓、警惕自己的行為，
      未滿1年即再犯本案，且前案與本案均係非法持有槍砲彈
      藥之同一罪質，足見被告對於刑罰之反應力顯然薄弱，是
      參酌司法院釋字第775號解釋意旨，應依刑法第47條第1項
      加重其刑。
（七）爰審酌具殺傷力之槍枝係屬高危險物品，被告非法持有具
      殺傷力之改造手槍、彈藥主要組成零件，對他人之生命、
      身體及社會治安造成潛在危險，且被告僅承認有彈藥主要
      組成零件、矢口否認非法持有具殺傷力之改造手槍之犯行
      ，犯後態度不佳，並考量其持有上開物品之時間、犯罪動
      機、目的，並兼衡被告國中畢業之智識程度，之前擔任大
      卡車司機，已婚，有2個未成年子女，目前由太太照顧，
      在外有欠約新臺幣20多萬元賭債之生活狀況（見本院卷第
      539頁）等一切情狀，量處如主文所示之刑，並就併科罰
      金部分諭知易服勞役之折算標準，以資懲儆。
三、沒收：
（一）扣案如附表一編號1所示之改造手槍1枝，業經刑事警察局
      鑑定具有殺傷力；扣案如附表一編號2、3所示之物，乃公
      告之彈藥主要組成零件，均已如前述，上開物品均屬違禁
      物，不問屬犯人與否，應依刑法第38條第1項第1款之規定
      宣告沒收。
（二）至於扣案如附表二編號10至12所示之物，並非被告所有；
      其餘扣案如附表二所示之物，雖為被告所有，惟均與本案
      無關，業據被告供述在卷（見偵卷第41頁，本院卷第535
      、536頁），爰均不予宣告沒收。
四、不另為無罪諭知部分：
（一）公訴意旨略以：被告透過自己所使用之露天拍賣網站帳號
      「0000000000」，先後購買下列製造槍枝及子彈之工具及
      零組件：㈠於108年3月6日購入金鋼磨砂針及鎢鋼鐵刀10組
      ；㈡於108年7月27日購買德國BOSCH三分電鑽1枝；㈢於108
      年8月1日購入垂直鑽孔模板限位鑽孔定位器；㈣於108年11
      月12日購入9mm裝飾彈頭長青銅頭；㈤於108年12月17日購
      入紅外線瞄準器；㈥於108年12月24日購入黑色火藥；㈦於1
      09年1月17日再次購入9mm裝飾彈頭長青銅頭。另於108年1
      2月間某不詳時點，透過不詳途徑，購入可供改造之模型
      手槍2把(分別為金牛座JP-915型模型手槍及金牛座JP-935
      型模型手槍，均含彈匣各1個)後，即以上述購入之改造槍
      枝工具，將金牛座JP-915型模型手槍之槍管予以車通、安
      裝撞針，而製成擊發功能正常、可供擊發適用子彈之具殺
      傷力槍枝(槍枝管制編號0000000000號)。另1枝模型手槍
      則因槍管未貫通、亦無撞針，而尚不具殺傷力(槍枝管制
      編號0000000000號)。嗣經臺北憲兵隊於犯罪事實欄一所
      載之時地，扣得如附表一、二所示之物。因認被告涉犯（
      修正前）槍砲彈藥刀械管制條例第8條第1項未經許可，製
      造具有殺傷力槍枝之罪嫌。
（二）犯罪事實應依證據認定之，無證據不得認定犯罪事實；又
      不能證明被告犯罪者，應諭知無罪之判決，刑事訴訟法第
      15 4條第2項、第301條第1項分別定有明文。又認定不利
      於被告之事實，須依積極證據，苟積極證據不足為不利於
      被告事實之認定時，即應為有利於被告之認定；再按事實
      之認定，應憑證據，如未能發現相當證據，或證據不足以
      證明，自不能以推測或擬制之方法，以為裁判基礎；又認
      定犯罪事實，所憑之證據，雖不以直接證據為限，間接證
      據亦包括在內，然無論直接或間接證據，其為訴訟上之證
      明，須於通常一般之人均不致於有所懷疑，而得確信其為
      真實之程度者，始得據之為有罪之認定，倘其證明尚未達
      到此一程度，而有合理性懷疑之存在時，即無從為有罪之
      認定（最高法院30年上字第816號判例、40年台上字第86
      號判例、30年上字第1831號判例及76年台上字第4986號判
      例可資參照）。又按刑事訴訟法第161條第1項規定：檢察
      官就被告犯罪事實，應負舉證責任，並指出證明之方法。
      因此，檢察官對於起訴之犯罪事實，應負提出證據及說服
      之實質舉證責任。倘其所提出之證據，不足為被告有罪之
      積極證明，或其指出證明之方法，無從說服法院以形成被
      告有罪之心證，基於無罪推定之原則，自應為被告無罪判
      決之諭知（最高法院92年台上字第128號判例要旨參照）
      。
（三）公訴意旨認被告涉犯（修正前）槍砲彈藥刀械管制條例第
      8條第1項之未經許可製造具有殺傷力槍枝嫌，無非係以被
      告於警詢及偵訊時之供述、本院搜索票、臺北憲兵隊搜索
      扣押筆錄及扣押物品(清冊)目錄表、扣押物品照片、搜索
      過程之光碟及勘驗筆錄、臺北憲兵隊之偵查報告（含被告
      於露天拍賣上之交易紀錄及帳號資料）、扣案之槍枝及前
      開鑑定書等為其主要論據。然查，被告自警詢、偵查以迄
      本院審理時，均堅詞否認有製造槍枝之犯行，並辯稱：伊
      不知道改造槍枝要什麼工具，扣案之工具是伊改裝車子及
      玩生存遊戲所用，有些是買東西時賣家送的，槍管也不是
      伊去貫通的等語（見偵卷第120至121頁，本院卷第338、5
      37頁），前後並無齟齬之處。又「扣案之鑽尾、鑽尾頭、
      電鑽檯、老虎鉗、強力夾等工具經實施比對，發現其所遺
      留之工具痕跡多屬重複性紋痕，無法比對，故無法推判前
      揭工具是否為製造本案搶枝之工具」，有憲兵指揮部臺北
      憲兵隊109年5月11日憲隊臺北字第0000000000號函1份附
      卷可查（見偵卷第239頁）。且公訴意旨所列載被告購買
      之金鋼磨砂針及鎢鋼鐵刀、垂直鑽孔模板限位鑽孔定位器
      、紅外線瞄準器等物均未扣案，是扣案之工具是否得車製
      槍枝，及被告已如何進行製造或製成何物，檢察官尚未積
      極舉證以明之，而僅以被告於露天拍賣上所購買（且部分
      未扣案）及搜索時所扣得之物，推測被告有製造槍枝之犯
      行，尚有未洽。而扣案之槍枝及鑑定書，固足以證明被告
      未經許可持有具有殺傷力槍枝之犯行，但尚無從佐證被告
      是否確有未經許可製造具有殺傷力槍枝。本案復查無其他
      事證可資證明被告確有製造槍枝之行為，尚難僅因被告遭
      扣獲看似可改造槍枝之工具、零件，即得逕為被告製造槍
      枝之不利認定。
（四）綜上，公訴意旨認被告係涉犯（修正前）槍砲彈藥刀械管
      制條例第8條第1項之未經許可製造具有殺傷力槍枝罪嫌，
      尚乏證據予以補強，原應就此部分為無罪之諭知，然此部
      分與本院前開認定被告所犯未經許可持有具有殺傷力槍枝
      罪間，具高低度吸收之實質上一罪關係，爰不另為無罪之
      諭知，併此說明。　　　
據上論斷，應依刑事訴訟法第299條第1項前段，判決如主文。
本案經檢察官林裕斌偵查起訴，經檢察官林子翔到庭執行職務。
中　　華　　民　　國　 111　　年　 4　　月　　6　　日
                  刑事第七庭    審判長法官  王義閔
                                法      官  王素珍
                                法      官  李  昕
以上正本證明與原本無異。
如不服本判決應於收受判決後20日內向本院提出上訴書狀，並應
敘述具體理由；其未敘述上訴理由者，應於上訴期間屆滿後20日
內向本院補提理由書（均須按他造當事人之人數附繕本）「切勿
逕送上級法院」。
中　　華　　民　　國　 111　　年　　4 　　月　　6 　　日
                                書  記  官  李政優
附錄本案論罪科刑法條全文：
修正前槍砲彈藥刀械管制條例第8條
未經許可，製造、販賣或運輸鋼筆槍、瓦斯槍、麻醉槍、獵槍、
空氣槍或第4條第1項第1款所定其他可發射金屬或子彈具有殺傷
力之各式槍砲者，處無期徒刑或5年以上有期徒刑，併科新臺幣 
1千萬元以下罰金。
未經許可，轉讓、出租或出借前項所列槍枝者，處5年以上有期
徒刑，併科新臺幣1千萬元以下罰金。
意圖供自己或他人犯罪之用，而犯前2項之罪者，處無期徒刑或
 7 年以上有期徒刑，併科新臺幣1千萬元以下罰金。
未經許可，持有、寄藏或意圖販賣而陳列第一項所列槍枝者，處
3年以上10年以下有期徒刑，併科新臺幣7百萬元以下罰金。
第1項至第3項之未遂犯罰之。
犯第1項、第2項或第4項有關空氣槍之罪，其情節輕微者，得減
輕其刑。
槍砲彈藥刀械管制條例第13條
未經許可，製造、販賣或運輸槍砲、彈藥之主要組成零件者，處
3年以上10年以下有期徒刑，併科新台幣700萬元以下罰金。
未經許可，轉讓、出租或出借前項零件者，處1年以上7年以下有
期徒刑，併科新台幣500萬元以下罰金。
意圖供自己或他人犯罪之用，而犯前2項之罪者，處5年以上有期
徒刑，併科新台幣1000萬元以下罰金。
未經許可，持有、寄藏或意圖販賣而陳列第1項所列零件者，處6
月以上5年以下有期徒刑，併科新台幣300萬元以下罰金。
第1項至第3項之未遂犯罰之。
附表一：
編號 物 品 名 稱 及 數 量 數量 鑑定結果 備註 1 金牛座改造手槍JP-915 (槍枝管制編號0000000000號) 1把 具殺傷力 內政部警政署刑事警察局109年4月13日刑鑑字第0000000000號鑑定書、110年7月14日刑鑑字第0000000000號函（偵卷第223至225頁，本院卷第387頁） 2 黑火藥（毛重66公克） （扣押物品目錄表編號5） 1罐 作為擊發改造子彈之化學原物料/屬公告之彈藥主要組成零件 ①憲兵指揮部臺北憲兵隊110年4月30日憲隊臺北字第0000000000號函（本院卷第373至379頁） ②憲兵指揮部臺北憲兵隊111年2月17日憲隊臺北字第0000000000號函（本院卷第475至476頁） ③內政部警政署刑事警察局鑑定書110年12月22日刑鑑字第0000000000號鑑定書（本院卷第481頁） ④內政部111年1月26日內授警字第0000000000號函（本院卷第483至484頁） 3 黑火藥（毛重37公克） （扣押物品目錄表編號5-1） 1包 作為擊發改造子彈之化學原物料/屬公告之彈藥主要組成零件 ①憲兵指揮部臺北憲兵隊110年4月30日憲隊臺北字第0000000000號函（本院卷第373至379頁） ②憲兵指揮部臺北憲兵隊111年2月17日憲隊臺北字第0000000000號函（本院卷第475至476頁） ③內政部警政署刑事警察局鑑定書110年12月22日刑鑑字第0000000000號鑑定書（本院卷第481頁） ④內政部111年1月26日內授警字第0000000000號函（本院卷第483至484頁） 

附表二：
編號 物 品 名 稱 及 數 量 數量 鑑定結果 備註 1 金牛座改造手槍JP-935 (槍枝管制編號0000000000) 1把 不具殺傷力 內政部警政署刑事警察局109年4月13日刑鑑字第0000000000號鑑定書（偵卷第223至225頁） 2 魚骨套件 1組 槍枝零配件 憲兵指揮部臺北憲兵隊110年4月30日憲隊臺北字第0000000000號函（本院卷第373至379頁） 3 戰術握把 1支 槍枝零配件 同上 4 9mm改造子彈（半成品） 1批 半成品僅差火藥/非公告之彈藥主要組成零件 ①憲兵指揮部臺北憲兵隊110年4月30日憲隊臺北字第0000000000號函（本院卷第373至379頁） ②內政部警政署刑事警察局110年12月15日刑鑑字第0000000000號函（本院卷第457頁） ③內政部110年12月20日內授警字第0000000000號函（本院卷第459頁） 5 改造槍枝零附件 1包 內容物均非公告之槍砲主要組成零件/如有零件損壞，可以遞補 ①內政部110年2月3日內授警字第0000000000號函（本院卷第303頁） ②憲兵指揮部臺北憲兵隊110年4月30日憲隊臺北字第0000000000號函（本院卷第373至379頁） 6 鑽尾 2支 作為貫通槍管之工具(消耗品) 憲兵指揮部臺北憲兵隊110年4月30日憲隊臺北字第0000000000號函（本院卷第373至379頁） 7 銼刀 4支 修飾槍身及槍管的細微毛邊 同上 8 老虎鉗 1支 作為簡易固定點 同上 9 強力夾 1支 作為簡易固定點 同上 10 電動鑽尾頭 1批 作為貫通槍管之工具 同上 11 電鑽（含鑽尾） 1組 作為貫通槍管之工具 同上 12 電鑽臺 1臺 作為貫通槍管之工具 同上 13 桌上型固定鉗 2個 作為簡易固定點 同上 14 電動砂輪機 1支 修飾槍身及槍管的細微毛邊 同上 15 黑色加長型火藥 （扣押物品目錄表編號15） 7盒 作為擊發改造子彈之化學原物料/認不具殺傷力，非屬公告之彈藥主要組成零件 ①憲兵指揮部臺北憲兵隊110年4月30日憲隊臺北字第0000000000號函（本院卷第373至379頁） ②憲兵指揮部臺北憲兵隊111年2月17日憲隊臺北字第0000000000號函（本院卷第475至480頁） ③內政部警政署刑事警察局鑑定書111年1月18日刑鑑字第0000000000號鑑定書（本院卷第479頁） ④內政部111年1月26日內授警字第0000000000號函（本院卷第483至484頁） 16 毒咖啡 10包